# 请教陈老师一个关于股权被动稀释的问题

提问人：14722022264 时间：2018-01-02 20:24:48
如题， 陈老师，我们已经知道当因被动稀释成本法转为权益法核算时的会计处理，求问，如果不产生跨界时的被动稀释和权益法转为金融工具计量时的被动稀释是否也需要确认对应的投资收益？如果需要的话也是一样核算吗？

回答人：chenyiwei
不产生跨界时的被动稀释，包括在保持控制权的情况下因子公司引入新股东而降低持股比例、在权益法核算下因引入新股东二持股比例下降但仍保持共同控制或重大影响等，均不涉及产生损益。 前一种情况，个别报表层面不处理，合并报表层面按权益性交易处理。 后一种情况，按《企业会计准则第 2 号——长期股权投资（ 2014 年修订）》第十一条规定，将因持股比例下降而享有权益份额的变动额调整“资本公积——其他资本公积”。

提问人：polariswong 时间：2018-01-03 07:26:52
陈老师，被动稀释下，权益法转为金融工具计量，因为已经转为金融工具计量，此时是否仍然适用长投准则第 11 条？好像长投准则第 11 条及其指南例 18 均是适用权益法稀释后仍然是权益法情形。 此时是否应该参考适用从长投转为金融资产的跨界线原则（即长投准则第 15 条第一款）？

回答人：chenyiwei
如果长投转为金融资产，则发生跨界，按长投准则第十五条第一款规定处理，视同处置全部原持有股权，确认处置收益，随即按公允价值购入一项金融资产。

提问人：14722022264 时间：2018-01-12 11:49:52
陈老师，还是上面的问题，如果权益法被动稀释后仍采用权益法核算，应计入资本公积的金额应该怎么算？感觉有好几种算法，差异很大，不知道怎么计算？

回答人：chenyiwei
上述情况适用于全体股东在相近的时间增资，且构成一揽子交易的情形。

回答人：chenyiwei
被投资方增资后净资产（不含商誉部分，下同）增资后股权比例 - 被投资方增资前净资产增资前股权比例-本企业本次增资额。其中，被投资方增资后净资产=被投资方增资前净资产+全体股东本次增资额。

提问人：二月风筝 时间：2018-01-21 23:43:27
陈版主，请问按《企业会计准则第 2 号-长期股权投资》规定：“被投资单位除净损益、其他综合收益以及利润分配以外的所有者权益的其他变动被投资单位除净损益、其他综合收益以及利润分配以外的所有者权益的其他变动的因素，主要包括被投资单位接受其他股东的资本性投入、 被投资单位发行可分离交易的可转债中包含的权益成分、 以权益结算的股份支付、 其他股东对被投资单位增资导致投资方持股比例变动等。投资方应按所持股权比例计算应享有的份额，调整长期股权投资的账面价值，同时计入资本公积（其他资本公积），并在备查簿中予以登记。。。。。”。但如果原股东采用权益法核算，而且原股东账面没有资本公积和盈余公积，这种情况下是否应当直接冲减未分配利润？在所有者权益变动表该如何列报呢？

回答人：chenyiwei
应列资本公积负数。

提问人：呼叫帮助 时间：2018-12-06 16:09:21
增资前A占50%,联营企业B账面净资产 150 万元，其中：实收资本 100 万元，资本公积 30 万元，未分配利润 20 万元；增资后A占40%，联营企业B账面净资产 250 万元，其中：实收资本 125 万元，资本公积 105 万元，未分配利润 20 万元.增资前A长期股权资产余额 75 万元，其中：成本 50 万元，损益调整 10 万元，其他权益变动 15 万元；增资后A占联营企业B净资产 100 万元，按投资比例：实收资本 50万元，资本公积 42 万元，未分配利润 8 万元。 A处理1: 借：长期股权投资-损益调整100-75=25万元； 贷：投资收益 25 万元。 处理2 ： 借：长期股权投资-其他权益变动 27 万元； 借：长期股权投资-损益调整-2万元、 贷：资本公积 27 万元， 贷：投资收益-2万元。
如按 1 处理，长期股权投资明细表被投资单位权益结构不符，如按 2 处理没有增资前后享有净资产的差全部计入投资损益。那种方法对？如两种方法都不对，正确的应该怎样处理：还有”（增资后B企业净资产－新股东投入增资款）“与”增资前的净资产“有差异吗？请教陈版！

回答人：chenyiwei
A就本次增资事项的处理：借：长期股权投资——其他权益变动 25 ，贷：资本公积——其他资本公积 25.